---
title: "test-experiment"
author: "Equipo EDUMER"
format: html
editor: visual
---

```{r}
pacman::p_load(dplyr, sjPlot, stargazer, kableExtra, texreg, haven, sjmisc, ggplot2, quarto, here, ggpubr, sjlabelled, webshot)

```

```{r}
load(here::here("input/data/proc/es_ola1.RData"))
sjmisc::frq(proc_datos_estudiantes$aleatorio)
proc_datos_estudiantes$aleatorio <- factor(proc_datos_estudiantes$aleatorio, levels = c("Control", "Tratamiento"))
sjmisc::frq(proc_datos_estudiantes$aleatorio)
proc_datos_estudiantes$curso_estudiante <- set_label(x = proc_datos_estudiantes$curso_estudiante,label = "Curso estudiante")
```

# Caracterización de la muestra

```{r}
frq(proc_datos_estudiantes$genero)
```

```{r}
frq(proc_datos_estudiantes$curso_estudiante)
```

### Establecimientos

-   Pilto: Escuela Capitán José Luis Araneda de Renca (29 estudiantes). RBD 10204. Dependencia Municipal

-   Colegio Nuestra señora del carmen (Maipú): 121 estudiantes que corresponden a 2 sextos básicos y 2 primeros medios. RBD 25739. Dependencia Particular subvencionado

-   Colegio San Alberto (Santiago): RBD 8657. Dependencia Particular Subvencionado

-   Colegio Santa Isabel de Hungría (La Cisterna): RBD 9758. Dependencia Particular Subvencionado

-   Colegio compañia de María Seminario (Providencia): RBD 8950. Dependencia Particular privado

-   Colegio Reino de Dinamarca (Maipú): RBD 9889. Dependencia Municipal

-   Colegio San Francisco de Sales (Maipú) 65 estudiantes, que corresponden a 32 de sexto y 33 de primero medio. RBD 26368. Dependencia Particular subvencionado

-   Liceo Miguel Rafael Prado (Independencia): 85 sexto, 12 primero medio. RBD 8589. Dependencia Particular subvencionado

Resumen: 2 colegios municipales; 5 colegios particular subvencionado; colegio particular privado

## Descriptivos generales

```{r}
sjmisc::descr(proc_datos_estudiantes,
      show = c("label","range", "mean", "sd", "NA.prc", "n"))%>% # Selecciona estadísticos
      kable(.,"markdown") # Esto es para que se vea bien en quarto
```

# Revisión check's de respuesta

-   Tratamiento

```{r}
frq(proc_datos_estudiantes$check_tratamiento)
```

```{r}
sjt.xtab(proc_datos_estudiantes$check_tratamiento, proc_datos_estudiantes$curso_estudiante, 
         show.col.prc=TRUE,
         show.summary=FALSE,
         encoding="UTF-8")
```

```{r}
sjt.xtab(proc_datos_estudiantes$check_tratamiento, proc_datos_estudiantes$genero, 
         show.col.prc=TRUE,
         show.summary=FALSE,
         encoding="UTF-8")
```

-   Control

```{r}
frq(proc_datos_estudiantes$check_control)
```

```{r}
sjt.xtab(proc_datos_estudiantes$check_control, proc_datos_estudiantes$curso_estudiante, 
         show.col.prc=TRUE,
         show.summary=FALSE,
         encoding="UTF-8")
```

```{r}
sjt.xtab(proc_datos_estudiantes$check_control, proc_datos_estudiantes$genero, 
         show.col.prc=TRUE,
         show.summary=FALSE,
         encoding="UTF-8")
```

-   Atención

```{r}
frq(proc_datos_estudiantes$check_atencion)
```

```{r}
sjt.xtab(proc_datos_estudiantes$check_atencion, proc_datos_estudiantes$curso_estudiante, 
         show.col.prc=TRUE,
         show.summary=FALSE,
         encoding="UTF-8")
```

```{r}
sjt.xtab(proc_datos_estudiantes$check_atencion, proc_datos_estudiantes$genero, 
         show.col.prc=TRUE,
         show.summary=FALSE,
         encoding="UTF-8")
```

Hay 198 casos que no cumplen el Check de comprensión.\

```{r}
frq(proc_datos_estudiantes$check_comprension)
proc_datos_estudiantes$check_comprension <- factor(proc_datos_estudiantes$check_comprension, labels = c("Colegio municipal", "Colegio privado"))
```

```{r}
sjt.xtab(proc_datos_estudiantes$check_comprension, proc_datos_estudiantes$curso_estudiante, 
         show.col.prc=TRUE,
         show.summary=FALSE,
         encoding="UTF-8",
         file = here::here("output/tables/comprension_curso.html"))
```

```{r}
sjt.xtab(proc_datos_estudiantes$check_comprension, proc_datos_estudiantes$genero, 
         show.col.prc=TRUE,
         show.summary=FALSE,
         encoding="UTF-8",
         file = here::here("output/tables/comprension_genero.html"))
```

```{r}
sjt.xtab(proc_datos_estudiantes$check_comprension, proc_datos_estudiantes$school_dependencia, 
         show.col.prc=TRUE,
         show.summary=FALSE,
         encoding="UTF-8",
         file = here::here("output/tables/comprension_dependencia.html"))
```

```{r comprension-curso}
webshot2::webshot(url = here::here("output/tables/comprension_curso.html"),
                 file= here::here("output/tables/comprension_curso.png"))
```

```{r comprension-genero}
webshot2::webshot(url = here::here("output/tables/comprension_genero.html"),
                 file= here::here("output/tables/comprension_genero.png"))
```

```{r comprension-dependencia}
webshot2::webshot(url = here::here("output/tables/comprension_dependencia.html"),
                 file= here::here("output/tables/comprension_dependencia.png"))
```

```{r}
sjt.xtab(proc_datos_estudiantes$check_comprension, proc_datos_estudiantes$aleatorio, 
         show.col.prc=TRUE,
         show.summary=FALSE,
         encoding="UTF-8")
```

# Analisis experimento

```{r}
data <- proc_datos_estudiantes
for (i in c("just_educ", "just_pensiones", "just_salud",
            "merit_esfuerzo","merit_talento",
            "school_esfuerzo","school_talento","school_merito")) {
data[[i]] <-
sjlabelled::set_labels(x = data[[i]],
                       labels = c("Muy en desacuerdo", 
                                  "En desacuerdo",
                                  "De acuerdo", 
                                  "Muy de acuerdo"))
}
```

## Meritocracia en la sociedad

```{r merit-soc}
data %>%
  dplyr::select(merit_talento, merit_esfuerzo) %>%
  sjPlot::plot_stackfrq()+
  theme(legend.position = "bottom")
```

-   Experimento

```{r}
plot_trat <- data %>% filter(aleatorio=="Tratamiento") %>% 
  dplyr::select(merit_talento, merit_esfuerzo) %>%
  sjPlot::plot_stackfrq()+
  theme(legend.position = "bottom")+
  labs(title="Tratamiento")

plot_ctrl <- data %>% filter(aleatorio=="Control") %>% 
  dplyr::select(merit_talento, merit_esfuerzo) %>%
  sjPlot::plot_stackfrq()+
  theme(legend.position = "bottom")+
  labs(title="Control")
```

```{r merit-soc-experiment}
merito_social<-ggarrange(plot_trat, plot_ctrl, common.legend = TRUE, nrow=2, legend = c("bottom", "right"))
merito_social
ggsave(merito_social, file=here::here("output/graphs/likert_merito_social.png"))
```

-   Experimento x genero

```{r}
experimento <- data %>% 
  group_by(aleatorio, genero) %>% 
  summarise(merit_esfuerzo=mean(merit_esfuerzo, na.rm=TRUE),
            merit_talento=mean(merit_talento, na.rm=TRUE))

experimento <- experimento %>% tidyr::pivot_longer(c("merit_esfuerzo", "merit_talento"), 
                              names_to="merit", 
                              values_to="mean")
```

```{r merit-soc-genero}
experimento$merit <- factor(experimento$merit, labels = c("Esfuerzo social", "Talento social"))

nombres_eje_Y <- c("Muy en\ndesacuerdo", "En desacuerdo", "De acuerdo", "Muy de\nacuerdo")

socialmerit_genero<-experimento %>%
  ggplot(aes(x=genero, y=mean, color=aleatorio, shape=aleatorio)) +
  geom_point(size=3) +
  ylab("") +
  scale_y_continuous(breaks = c(1,2,3,4), limits = c(1,4), labels = nombres_eje_Y)+
  facet_wrap(~merit) + 
  scale_color_discrete(name = "Experimento") +
  scale_shape_discrete(name = "Experimento") +
  theme(legend.position = "bottom")

socialmerit_genero
ggsave(socialmerit_genero, file=here::here("output/graphs/socialmerit_genero.png"))
```

-   Experimento x curso

```{r}
experimento <- data %>%
  group_by(aleatorio, curso_estudiante) %>% 
  summarise(merit_esfuerzo=mean(merit_esfuerzo, na.rm=TRUE),
            merit_talento=mean(merit_talento, na.rm=TRUE))

experimento <- experimento %>% tidyr::pivot_longer(c("merit_esfuerzo", "merit_talento"), 
                              names_to="merit", 
                              values_to="mean")
  
```

```{r merit-soc-curso}
experimento$merit <- factor(experimento$merit, labels = c("Esfuerzo social", "Talento social"))

socialmerit_curso<-experimento %>%
  ggplot(aes(x=curso_estudiante, y=mean, color=aleatorio, shape=aleatorio)) +
  geom_point(size=3) +
  ylab("") +
  xlab("Curso estudiante")+
  scale_y_continuous(breaks = c(1,2,3,4), limits = c(1,4), labels = nombres_eje_Y)+
  facet_wrap(~merit) + 
  scale_color_discrete(name = "Experimento") +
  scale_shape_discrete(name = "Experimento") +
  theme(legend.position = "bottom")

socialmerit_curso
ggsave(socialmerit_curso, file=here::here("output/graphs/socialmerit_curso.png"))
```

## Meritocracia en la escuela

```{r school-merit}
data %>%
  dplyr::select(school_merito, school_talento, school_esfuerzo) %>%
  sjPlot::plot_stackfrq()+
  theme(legend.position = "bottom")
```

-   Experimento

```{r school-merit-experiment}
plot_trat <- data %>% filter(aleatorio=="Tratamiento") %>% 
  dplyr::select(school_merito, school_talento, school_esfuerzo) %>%
  sjPlot::plot_stackfrq()+
  theme(legend.position = "bottom")+
  labs(title="Tratamiento")
plot_ctrl <- data %>% filter(aleatorio=="Control") %>% 
  dplyr::select(school_merito, school_talento, school_esfuerzo) %>%
  sjPlot::plot_stackfrq()+
  theme(legend.position = "bottom")+
  labs(title="Control")

school_merit<-ggarrange(plot_trat, plot_ctrl, common.legend = TRUE, nrow=2, legend = "bottom")
school_merit

ggsave(school_merit, file=here::here("output/graphs/likert_school_merit.png"))
```

-   Experimento x Género

```{r}
experimento <- data %>% 
  group_by(aleatorio, genero) %>% 
  summarise(school_esfuerzo=mean(school_esfuerzo, na.rm=TRUE),
            school_talento=mean(school_talento, na.rm=TRUE),
            school_merito=mean(school_merito, na.rm=TRUE))

experimento <- experimento %>% tidyr::pivot_longer(c("school_esfuerzo", "school_talento", "school_merito"),
                              names_to="merit", 
                              values_to="mean")
```

```{r school-merit-genero}
experimento$merit <- factor(experimento$merit, labels = c("Esfuerzo escolar", "Merito escolar", "Talento escolar"))

schoolmerit_genero<-experimento %>%
  ggplot(aes(x=genero, y=mean, color=aleatorio, shape=aleatorio)) +
  geom_point(size=3) +
  ylab("") +
  xlab("Género")+
  scale_y_continuous(breaks = c(1,2,3,4), limits = c(1,4), labels = nombres_eje_Y)+
  facet_wrap(~merit) + 
  scale_color_discrete(name = "Experimento") +
  scale_shape_discrete(name = "Experimento") +
  theme(legend.position = "bottom")

schoolmerit_genero
ggsave(schoolmerit_genero, file=here::here("output/graphs/schoolmerit_genero.png"))
```

-   Experimento x curso

```{r}
experimento <- data %>% 
  group_by(aleatorio, curso_estudiante) %>% 
  summarise(school_esfuerzo=mean(school_esfuerzo, na.rm=TRUE),
            school_talento=mean(school_talento, na.rm=TRUE),
            school_merito=mean(school_merito, na.rm=TRUE))

experimento <- experimento %>% tidyr::pivot_longer(c("school_esfuerzo", "school_talento", "school_merito"),
                              names_to="merit", 
                              values_to="mean")
```

```{r school-merit-curso}
experimento$merit <- factor(experimento$merit, labels = c("Esfuerzo escolar", "Merito escolar", "Talento escolar"))

schoolmerit_curso<-experimento %>%
  ggplot(aes(x=curso_estudiante, y=mean, color=aleatorio, shape=aleatorio)) +
  geom_point(size=3) +
  ylab("") +
  xlab("Género")+
  scale_y_continuous(breaks = c(1,2,3,4), limits = c(1,4), labels = nombres_eje_Y)+
  facet_wrap(~merit) + 
  scale_color_discrete(name = "Experimento") +
  scale_shape_discrete(name = "Experimento") +
  theme(legend.position = "bottom")

schoolmerit_curso
ggsave(schoolmerit_curso, file=here::here("output/graphs/schoolmerit_curso.png"))
```

## Justificación desigualdad

```{r just-des}
data %>%
  dplyr::select(just_salud, just_educ, just_pensiones) %>%
  sjPlot::plot_stackfrq()+
  theme(legend.position = "bottom")
```

-   Experimento

```{r just-des-experiment}
plot_trat <- data %>% filter(aleatorio=="Tratamiento") %>% 
  dplyr::select(just_pensiones, just_salud, just_educ) %>%
  sjPlot::plot_stackfrq()+
  theme(legend.position = "bottom")+
  labs(title="Tratamiento")
plot_ctrl <- data %>% filter(aleatorio=="Control") %>% 
  dplyr::select(just_pensiones, just_salud, just_educ) %>%
  sjPlot::plot_stackfrq()+
  theme(legend.position = "bottom")+
  labs(title="Control")


ggarrange(plot_trat, plot_ctrl, common.legend = TRUE, nrow=2, legend="bottom")
```

-   Experimento x genero

```{r}
experimento <- data %>% group_by(aleatorio, genero) %>% 
  summarise(just_pensiones=mean(just_pensiones, na.rm=TRUE),
            just_educ=mean(just_educ, na.rm=TRUE),
            just_salud=mean(just_salud, na.rm=TRUE))

experimento <- experimento %>% tidyr::pivot_longer(c("just_pensiones", "just_educ", "just_salud"),
                              names_to="justificacion", 
                              values_to="mean")
```

```{r just-des-genero}
experimento %>% ggplot(aes(x=genero, y=mean, color=aleatorio, shape=aleatorio))+
  geom_point()+
  ylim(1,4)+
  facet_wrap(~justificacion)+
  theme(legend.position = "bottom")
```

```{r}
experimento <- data %>% 
  group_by(aleatorio, curso_estudiante) %>% 
  summarise(just_pensiones=mean(just_pensiones, na.rm=TRUE),
            just_educ=mean(just_educ, na.rm=TRUE),
            just_salud=mean(just_salud, na.rm=TRUE))

experimento <- experimento %>% tidyr::pivot_longer(c("just_pensiones", "just_educ", "just_salud"),
                              names_to="justificacion", 
                              values_to="mean")
```

```{r just-des-curso}
experimento %>% ggplot(aes(x=curso_estudiante, y=mean, color=aleatorio, shape=aleatorio))+
  geom_point()+
  ylim(1,4)+
  facet_wrap(~justificacion)+
  theme(legend.position = "bottom")
```

## Regresiones simples

### Check comprensión

```{r}
frq(data$check_comprension)
data$check_comprension <- as_factor(data$check_comprension)
```

```{r results='asis'}
reg01 <- glm(check_comprension~genero, data=data, family = "binomial")
reg02 <- glm(check_comprension~curso_estudiante, data=data, family = "binomial")
reg03 <- glm(check_comprension~aleatorio, data=data, family="binomial")
reg04 <- glm(check_comprension~genero+curso_estudiante+aleatorio, data=data, family = "binomial")

texreg::knitreg(list(reg01, reg02, reg03, reg04))
```

### Todos los cursos

```{r}
h1 <- "aleatorio"
h2 <- "genero"
h3 <- "curso_estudiante"
h4 <- "check_comprension"
h5 <- "aleatorio+genero+curso_estudiante+check_comprension"
```

-   Esfuerzo social

```{r results='asis'}
reg1 <- lm(formula(paste0("merit_esfuerzo~",h1)), data=data)
reg2 <- lm(formula(paste0("merit_esfuerzo~",h2)), data=data)
reg3 <- lm(formula(paste0("merit_esfuerzo~",h3)), data=data)
reg4 <- lm(formula(paste0("merit_esfuerzo~",h4)), data=data)
reg5 <- lm(formula(paste0("merit_esfuerzo~",h5)), data=data)

texreg::knitreg(list(reg1, reg2, reg3, reg4, reg5))
```

-   Talento social

```{r results='asis'}
reg6 <- lm(formula(paste0("merit_talento~",h1)), data=data)
reg7 <- lm(formula(paste0("merit_talento~",h2)), data=data)
reg8 <- lm(formula(paste0("merit_talento~",h3)), data=data)
reg9 <- lm(formula(paste0("merit_talento~",h4)), data=data)
reg10 <- lm(formula(paste0("merit_talento~",h5)), data=data)

texreg::knitreg(list(reg6, reg7, reg8, reg9, reg10))
```

-   Esfuerzo escolar

```{r results='asis'}
reg11 <- lm(formula(paste0("school_esfuerzo~",h1)), data=data)
reg12 <- lm(formula(paste0("school_esfuerzo~",h2)), data=data)
reg13 <- lm(formula(paste0("school_esfuerzo~",h3)), data=data)
reg14 <- lm(formula(paste0("school_esfuerzo~",h4)), data=data)
reg15 <- lm(formula(paste0("school_esfuerzo~",h5)), data=data)

texreg::knitreg(list(reg11, reg12, reg13, reg14, reg15))
```

-   Talento escolar

```{r results='asis'}
reg16 <- lm(formula(paste0("school_talento~",h1)), data=data)
reg17 <- lm(formula(paste0("school_talento~",h2)), data=data)
reg18 <- lm(formula(paste0("school_talento~",h3)), data=data)
reg19 <- lm(formula(paste0("school_talento~",h4)), data=data)
reg20 <- lm(formula(paste0("school_talento~",h5)), data=data)

texreg::knitreg(list(reg16, reg17, reg18, reg19, reg20))
```

-   Merito escolar

```{r results='asis'}
reg21 <- lm(formula(paste0("school_merito~",h1)), data=data)
reg22 <- lm(formula(paste0("school_merito~",h2)), data=data)
reg23 <- lm(formula(paste0("school_merito~",h3)), data=data)
reg24 <- lm(formula(paste0("school_merito~",h4)), data=data)
reg25 <- lm(formula(paste0("school_merito~",h5)), data=data)

texreg::knitreg(list(reg21, reg22, reg23, reg24, reg25))
```

-   Justificación educación

```{r results='asis'}
reg26 <- lm(formula(paste0("just_educ~",h1)), data=data)
reg27 <- lm(formula(paste0("just_educ~",h2)), data=data)
reg28 <- lm(formula(paste0("just_educ~",h3)), data=data)
reg29 <- lm(formula(paste0("just_educ~",h4)), data=data)
reg30 <- lm(formula(paste0("just_educ~",h5)), data=data)

texreg::knitreg(list(reg26, reg27, reg28, reg29, reg30))
```

-   Justificación salud

```{r results='asis'}
reg31 <- lm(formula(paste0("just_salud~",h1)), data=data)
reg32 <- lm(formula(paste0("just_salud~",h2)), data=data)
reg33 <- lm(formula(paste0("just_salud~",h3)), data=data)
reg34 <- lm(formula(paste0("just_salud~",h4)), data=data)
reg35 <- lm(formula(paste0("just_salud~",h5)), data=data)

texreg::knitreg(list(reg31, reg32, reg33, reg34, reg35))
```

-   Justificación pensiones

```{r results='asis'}
reg36 <- lm(formula(paste0("just_pensiones~",h1)), data=data)
reg37 <- lm(formula(paste0("just_pensiones~",h2)), data=data)
reg38 <- lm(formula(paste0("just_pensiones~",h3)), data=data)
reg39 <- lm(formula(paste0("just_pensiones~",h4)), data=data)
reg40 <- lm(formula(paste0("just_pensiones~",h5)), data=data)

texreg::knitreg(list(reg36, reg37, reg38, reg39, reg40))
```

### Básica

```{r}
data_basica <- data %>% filter(curso_estudiante=="Basica")
```

```{r results='asis'}
reg1 <- lm(merit_esfuerzo~aleatorio, data=data_basica) 
reg2 <- lm(merit_talento~aleatorio, data=data_basica)  

texreg::knitreg(list(reg1, reg2))
```

```{r results='asis'}
reg3 <- lm(school_esfuerzo~aleatorio, data=data_basica) 
reg4 <- lm(school_talento~aleatorio, data=data_basica) 
reg5 <- lm(school_merito~aleatorio, data=data_basica)  

texreg::knitreg(list(reg3, reg4, reg5))
```

```{r results='asis'}
reg6 <- lm(just_educ~aleatorio, data=data_basica) 
reg7 <- lm(just_salud~aleatorio, data=data_basica) 
reg8 <- lm(just_pensiones~aleatorio, data=data_basica)  

texreg::knitreg(list(reg6, reg7, reg8))
```

### 

### Media

```{r}
data_media <- data %>% filter(curso_estudiante=="Media")
```

```{r results='asis'}
reg1 <- lm(merit_esfuerzo~aleatorio, data=data_media)  
reg2 <- lm(merit_talento~aleatorio, data=data_media)    

texreg::knitreg(list(reg1, reg2))
```

```{r results='asis'}
reg3 <- lm(school_esfuerzo~aleatorio, data=data_media)  
reg4 <- lm(school_talento~aleatorio, data=data_media)  
reg5 <- lm(school_merito~aleatorio, data=data_media)    

texreg::knitreg(list(reg3, reg4, reg5))
```

```{r results='asis'}
reg6 <- lm(just_educ~aleatorio, data=data_media)
reg7 <- lm(just_salud~aleatorio, data=data_media)  
reg8 <- lm(just_pensiones~aleatorio, data=data_media)    

texreg::knitreg(list(reg6, reg7, reg8))
```

### 

### 
